臺灣高等法院高雄分院刑事判決　　　　100年度上易字第439號
上　訴　人
即　被　告　李國弘
上列上訴人因恐嚇案件，不服臺灣高雄地方法院100 年度易字第
158 號中華民國100 年4 月11日第一審判決（起訴案號：臺灣高
雄地方法院檢察署99年度調偵字第59號），提起上訴，本院判決
如下：
     主  文
上訴駁回。
     事  實
一、緣李國弘與陳碧見均為漢泰大樓之住戶，茲於民國98年6 月
    7 日下午8 時許，李國弘因要求陳碧見開啟陳碧見住家牆壁
    上位於電梯與樓梯間之氣窗（性質為公共設施，但由陳碧見
    管領）乙事，李國弘與陳碧見無法達成共識，李國弘竟基於
    恐嚇危害安全之犯意，至漢泰大樓門牌址為高雄市○○路10
    6 號6 樓之陳碧見住處大門口，向李碧見恫稱：「你如果再
    不把窗戶打開，我就要將窗戶打破」等語，以此加害財產、
    自由之事恐嚇陳碧見，致生危害於安全，嗣經陳碧見報警，
    始悉上情。
二、案經陳碧見訴由高雄市政府警察局三民第二分局移送臺灣高
    雄地方法院檢察署檢察官偵查起訴。
     理  由
甲、程序部分：
    本判決以下所引用之傳聞證據，被告及辯護人於本院審理時
    ，均表示沒有意見，且未於言詞辯論終結前聲明異議，本院
    審酌上開傳聞證據作成時，並無不法之情事，認為適當，依
    刑事訴訟法第159 條之5 第2 項規定，自有證據能力，均得
    為證據。
乙、實體部分：
一、訊據上訴人即被告李國弘矢口否認有恐嚇危害安全之犯行，
    辯稱：我並未對陳碧見恫稱，你如果再不把窗戶打開，我就
    要將氣窗之窗戶打破，況該氣窗係公共設施，不屬於陳碧見
    之財產云云。
二、惟查上開事實，業據證人即告訴人陳碧見於警詢及偵查中證
    述：98年6 月7 日下午8 時許，李國弘因要求我開啟住家牆
    壁上位於電梯與樓梯間之氣窗，恐嚇我「你如果再不把窗戶
    打開，我就要將窗戶打破」等語，我感到非常害怕等情明確
    （見警卷第8 至12頁、偵卷一第12頁），核與證人即告訴人
    之友林晏禎於警詢及偵查中證述：98年6 月7 日那天，我在
    告訴人家中，有聽到李國弘在叫囂，他對告訴人說「你如果
    再不把窗戶打開，我就要將窗戶打破等情（見警卷第15、16
    頁、偵卷二第14、15頁）；證人即漢泰大樓主委劉義雄於偵
    查中結證：98年6 月7 日，李國弘打電話給我，我過去他說
    該窗戶應該要打開，我去按告訴人門鈴，門鈴好像沒有聲音
    ，被告打電話給我之前，好像有跟告訴人對話過。過二天我
    遇到告訴人，我問她當天她在家為何不開門，她說她會怕等
    情相符（見偵卷二第44至46頁）。又查上開氣窗係屬公共設
    施乙節，並有高雄市政府工務局98年6 月15日高市工務建字
    第0980020149號函文、99年12月8 日高市工務建字第099005
    1033號函文各1 紙附卷可稽。且上揭高雄市政府工務局98年
    6 月15日高市工務建字第0980020149號函文亦有敘明共用部
    分之管理若有爭議應透過召開區分所有權人會議研議以取得
    共識。再者，上揭氣窗於興建之初開關位置即位於告訴人陳
    碧見之住宅，且該氣窗與告訴人陳碧見之住處相通乙節，業
    據告訴人陳碧見證述在卷，並有照片1 紙附卷可稽（偵卷第
    33頁）。該氣窗既為共用部分，且興建之初開關即位於陳碧
    見之住處，是被告陳稱將打破窗戶乙節，除可能影響告訴人
    陳碧見之居住自由及安全外，對於屬於公共設施之財產乙節
    亦有生危害之虞，該氣窗雖非告訴人之財產，自難以此為有
    利被告之認定。綜上所述，足見被告所辯上情，無非卸責之
    詞，不足採信。本件事證明確，被告之犯行，堪以認定。
三、核被告李國弘所為，係犯刑法第305 條之恐嚇危害安全罪。
    原審因而適用刑法第305 條、第41條第1 項前段、第74條第
    1 項第1 款，刑法施行法第1 條之1 規定，爰審酌被告會與
    告訴人陳碧見發生爭執係因為樓梯間有瓦斯味道，通風不佳
    ，其動機尚無不善，雖手段較為激烈失當，然犯後並與告訴
    人達成和解，有原審和解筆錄在卷可稽，及犯罪所生之損害
    等一切情狀，量處拘役20日，並諭知如易科罰金，以新臺幣
    1 千元折算1 日。並認被告前未曾受有期徒刑以上刑之宣告
    ，有台灣高等法院被告前案紀錄表可按，其因一時失慮，偶
    罹刑典，事後已與告訴人達成民事和解，經此偵審程序及刑
    之宣告後，應知警惕，應無再犯之虞，本院認前開所宣告之
    刑，以暫不執行為適當，爰併予宣告緩刑2 年，以啟自新。
    經核原審此部分判決認事用法並無不合，量刑及緩刑之宣告
    亦屬妥適，被告上訴意旨，仍執前詞，否認犯罪，指摘原審
    此部分判決不當，為無理由，應予駁回。
據上論斷，應依刑事訴訟法第368條，判決如主文。
本案經檢察官蔡國禎到庭執行職務。
中    華    民    國  100     年    6     月    16    日
                  刑事第七庭    審判長法  官  莊飛宗
                                      法  官  蔡廣昇
                                      法  官  謝宏宗
以上正本證明與原本無異。
本件不得上訴。
中    華    民    國   100    年    6     月    17    日
                                      書記官  蘇恒仁
附錄本判決論罪科刑法條：
刑法第305條
（恐嚇危害安全罪）
以加害生命、身體、自由、名譽、財產之事，恐嚇他人致生危害
於安全者，處2 年以下有期徒刑、拘役或3 百元以下罰金。